【裁判字號】    90,易,410
【裁判日期】    900928
【裁判案由】    傷害
【裁判全文】
臺灣基隆地方法院刑事判決                            九十年度易字第四一號
    公  訴  人  臺灣基隆地方法院檢察署檢察官
    被      告  甲○○
    選任辯護人  蔡文玉
    被      告  戊○○
右列被告因傷害案件，經檢察官提起公訴（九十年度偵字第六二三號），本院判決如
左：
    主  文
甲○○傷害人之身體，處拘役拾伍日，如易科罰金，以參佰元折算壹日。
戊○○傷害人之身體，處拘役參拾日，如易科罰金，以參佰元折算壹日。
    事  實
一、緣戊○○向甲○○承租位於基隆市○○路一三三之七號四樓房屋作為辦公室使用
    ，甲○○為取得上開房屋租金，於民國（下同）九十年一月四日上午十二時二十
    九分許，前往上開處所向戊○○催討房租，詎二人見面後因故發生爭執，雙方各
    基於傷害對方之犯意，以手腳互相拉扯毆打，致甲○○受有頭部撞傷及臉部撕裂
    傷等傷害，戊○○則受有前胸挫傷、右中指瘀傷、左中指擦傷、尾骨挫傷等傷
    害。
二、案經甲○○、戊○○訴由基隆市警察局第二分局報請台灣基隆地方法院檢察署檢
    察官偵查起訴。
    理  由
一、訊據被告甲○○、戊○○均矢口否認上開傷害犯行，被告甲○○辯稱：其前往被
    告戊○○向其承租之處所門口時，即遭被告戊○○之兄謝志峰抓住雙手，並經被
    告戊○○以重物擊中其頭部及肩部後，即被謝志峰拉往電梯，實不可能與被告戊
    ○○發生互毆乙情，且當時未見被告戊○○有何受傷痕跡，亦無發現有證人丁○
    ○在場等詞；被告戊○○則辯稱：係被告甲○○一進門後就用腳將伊踢倒在地，
    伊站起來後就看到她臉部有流血，可能是她掙扎時揮到自己的臉部，伊並未出手
    毆打甲○○云云。然查，右揭事實，業據被告甲○○、戊○○互相指訴在卷，且
    有被告甲○○、戊○○二人於傷害當日分別前往新昆明醫院及行政院衛生署基隆
    醫院驗傷後所提出之診斷證明書、驗傷診斷書各一紙附卷可資佐證，並經證人丙
    ○、乙○○二人於本院調查時證述被告甲○○受傷情節屬實，復有被告甲○○受
    傷相片六幀在卷可參，以被告甲○○所受傷勢情形觀之，應係動態中遭外力擦撞
    所致，非自己不慎撞擊重物或揮舞手臂可形成，顯見被告甲○○所受之傷應係其
    與被告戊○○發生爭執時，遭被告戊○○傷害所造成；雖被告甲○○一再否認有
    進入被告戊○○辦公室內並出手毆打戊○○乙情，惟經本院勘驗錄影帶結果顯示
    ，被告甲○○自九十年一月四日十二時二十九分到達戊○○辦公室大門口後，直
    至同日十二時三十一分三十九秒，方再次因謝志峰將之拉至辦公室門外而出現於
    螢幕上，此時戊○○亦同時出現，謝志峰並將甲○○帶至電梯門口且擋在其與戊
    ○○二人之間，被告二人並無肢體碰觸，直到被告甲○○於同日十二時三十五分
    三十秒搭乘電梯離去等情，有本院九十年八月二十一日訊問筆錄及九十年九月五
    日審判筆錄在卷可稽，是被告甲○○若真在戊○○辦公室門前即遭謝志峰抓住雙
    手，再經戊○○以重物擊中頭、肩部位，以當時該場所人數已達三人之眾，被告
    甲○○在遭他人以物重擊時應有抵擋動作等情來看，為何裝設在該辦公室門口前
    方之監視錄影機並未攝錄到，反而僅見謝志峰將甲○○拉往電梯並擋在其與戊○
    ○間之情形？且被告甲○○若無進入辦公室內並與戊○○發生拉扯爭執乙情，以
    被告甲○○、戊○○二人自出現在螢幕上之十二時三十一分三十九秒至十二時三
    十五分三十秒期間，均經被告戊○○之兄謝志峰從中阻隔，被告戊○○如何能造
    成被告甲○○臉上之明顯刮傷，而戊○○又怎會無故受有前揭驗傷診斷書上之傷
    勢？可徵被告戊○○所稱被告甲○○有進入伊辦公室內與之發生爭執等語，應堪
    採信。又戊○○所受之傷害多屬需透過檢驗方能得悉之挫傷，非如被告甲○○所
    受之臉部裂傷可一望而知，故縱使證人丙○、乙○○於事發當時未見被告戊○○
    身上有明顯傷痕，以該二名證人並未親見被告甲○○與戊○○發生爭執之情形，
    如何能仔細觀察被告戊○○身體之異狀？況被告戊○○與被告甲○○間復無難解
    怨隙，戊○○實無為此自殘身體髮膚，只為其與房東甲○○間之意氣之爭！故證
    人二人之證詞，尚不足為有利於被告甲○○未曾出手毆打被告戊○○致傷之認定
    。至證人黃思謹之證詞雖因記憶模糊、有時間上差距而不足為有利於被告戊○○
    曾遭被告甲○○毆傷之肯認，惟綜上所述，已足為被告甲○○應有毆打被告戊○
    ○之認定，縱無證人黃思謹之證詞，亦不生影響。是被告二人上開所辯，皆屬諉
    過之詞，要無可採，事證明確，傷害犯行均堪認定。
二、核被告甲○○、戊○○二人所為，均係犯刑法第二百七十七條第一項之傷害罪。
    爰審酌被告二人僅因房租繳納細節發生爭執，竟不顧租賃情誼，進而拉扯互毆，
    擴大紛爭，事後猶各執乙詞，相互指責，雙方均受有如驗傷單所示之傷害暨斟酌
    其他犯罪科刑等一切情狀，各量處如主文所示之刑，並均諭知易科罰金之折算標
    準。
據上論斷，應依刑事訴訟法第二百九十九條第一項前段，刑法第二百七十七條第一項
、第四十一條第一項，罰金罰鍰提高標準條例第一條前段、第二條，判決如主文。
本案經檢察官黃士元到庭執行職務
中      華      民      國      九十    年      九      月    二十八    日
                              臺灣基隆地方法院刑事第三庭
                                      法  官  林  玉  珮
右正本證明與原本無異。
對於本件判決如有不服，應於收受送達後十日內，向本院提出上訴書狀，上訴於臺灣
高等法院，並按他造當事人之人數附具繕本。
                                      書記官  陳  俊  德
中      華      民      國      九十    年      十      月      三      日
附錄論罪法條
刑法第二百七十七條第一項：
傷害人之身體或健康者，處三年以下有期徒刑，拘役或一千元以下罰金。


司法院資訊處製作；財團法人民間司法改革基金會備份。
